臺北高等行政法院裁定
                                       100年度簡字第30號
原      告　韓宏道
被      告　財政部臺北市國稅局
代　表　人　陳金鑑（局長）
上列當事人間綜合所得稅事件，原告不服財政部中華民國99年11
月29日台財訴字第09900464860 號（案號：第09902876號）訴願
決定，提起行政訴訟，本院裁定如下：
    主  文
原告之訴駁回。
訴訟費用由原告負擔。
　　理  由
一、程序事項：(一)按行政訴訟法第229 條第1 項第1 款及第2 款
    規定「下列各款行政訴訟事件，適用本章所定之簡易程序：
    一、關於稅捐課徵事件涉訟，所核課之稅額在新臺幣40萬元
    以下者。二、因不服行政機關所為新臺幣40萬元以下罰鍰處
    分而涉訟者。…。」本件因屬關於稅捐課徵事件涉訟，其標
    的之金額為新臺幣（下同）39,893元，應適用簡易程序。(二)
    原告提起本件訴訟時，被告代表人為凌忠嫄，於訴訟繫屬中
    變更為陳金鑑，並由陳金鑑具狀聲明承受訴訟，核無不合，
    應予准許。
二、按「納稅義務人對於核定稅捐之處分如有不服，應依規定格
    式，敘明理由，連同證明文件，依左列規定，申請復查：一
    依核定稅額通知書所載有應納稅額或應補徵稅額者，應於繳
    款書送達後，於繳納期間屆滿翌日起算30日內，申請復查。
    ……」、「滯納金、利息、滯報金、怠報金、短估金及罰鍰
    等，除本法另有規定者外，準用本法有關稅捐之規定。……
    」分別為稅捐稽徵法第35條第1 項第1 款、第49條前段所明
    定。又提起撤銷訴訟，係以經過合法之訴願程序而請求撤銷
    違法之行政處分為要件，參照行政訴訟法第4 條第1 項規定
    甚明。若處分業經確定，自不許當事人對之提起訴願，亦不
    得進而提起撤銷訴訟。其提起撤銷訴訟，即不備起訴要件，
    又不能補正，應依行政訴訟法第107 條第1 項第10款裁定駁
    回。
三、經查原告民國97年度綜合所得稅結算申報，經被告查得其漏
    報坐落臺北市○○區○○○路○段94號2 樓、臺北市○○區
    ○○街79號房屋，財產交易所得計669,001 元，乃歸戶核定
    綜合所得總額為1,766,309 元，並補徵稅額39,893元。原告
    若有不服，自應遵期申請復查，因原核定稅額繳款書之繳納
    期間原係自99年1 月20日起至99年1 月29日止，嗣更正展延
    自99年5 月16日起至99年5 月25日止，且於99年5 月11日合
    法送達，此有原告居住大樓管理員簽收之送達證書影本（見
    處分卷頁83、87）在卷可憑，核計其申請復查之30日不變期
    間，係自99年5 月26日起算，至99年6 月24日屆滿，而原告
    遲至99年6 月25日始申請復查，有被告機關收文日戳可按，
    是原告之復查申請核已逾首開法定期間，程序即有未合。
四、雖原告主張其因未居住在戶籍地，經管理員通知領件時已逾
    一週，而時隔多年，為搜尋96、97年間之買賣交易文件頗為
    耗時，故於99年6 月25日親送臺北市國稅局中正分局收件；
    系爭房屋交易肇始於友人借貸週轉無法於期限內償還，為確
    保債權而為之權宜措施，買主亦是原所有權人覓得，否則原
    告將背負銀行龐大之債務，原告因原借款已無法全數獲償，
    已遭受重大損失，又何來（交易之利差，況且係爭之交易案
    亦已依被告函囑提供文件佐證，卻乃被課予財產交易所得，
    乃循序提起本件行政訴訟，請求撤銷訴願決定及原處分，並
    依原告所示文件重新審酌核課等語。惟原告復查申請已逾法
    定不變期間，復查及訴願決定認定復查逾期，以程序理由駁
    回，並無不合。被告就原告97年度綜合所得稅稅額核定處分
    既已確定，原告就確定處分提起撤銷訴訟，即不備起訴要件
    ，又不能補正，揆諸首揭說明，原告之訴不合法，應以裁定
    駁回之。本件以程序駁回，原告實體上理由，無從進而審究
    ，併予敘明。
五、依行政訴訟法第236 條、第107 條第1 項第10款、第104 條
    、民事訴訟法第95條、第78條，裁定如主文。
中　　華　　民　　國　  100 　年    5    月     26　　日
                     臺北高等行政法院第四庭
                                     法  官   林  妙  黛
上為正本係照原本作成。
本件以訴訟事件所涉及之法律見解具有原則性者為限，始得於本
裁定送達後10日內向本院提出抗告狀（須按他造人數附繕本），
並經最高行政法院許可後方得抗告。
中　　華　　民　　國　  100 　年    5    月     26　　日
            　　　　　　　　　　     書記官   蔡　逸　萱